9장
=======================
  
#### 활용된 데이터
* 2015년 10차 한국복지패널조사-조사설계서-가구용(beta1)
: 성별=23행 / 태어난 연도=24행 / 혼인상태=29행/ 종교=30행 / 월급=59행/지역= 10(5개권역),11(7개 권역)
* 2015년 10차 한국복지패널조사-조사설계서-가구용(beta1) :직종= 직종코드시트2


#### 만든 변수 정리: 언제 어떤 상황에서 왜 만들어졌는가.

1.sex_income: 성별에 따른 월급차이 분석해서 성별 월급 평균표를 만들 때,
전체에서 월급(income)만 필터링후, 성별로 그룹지어서 묶고 그 안에서 월급 평균을 산출하고 저장하기 위해서 만듬.

2.파생변수만들기:필요한 나이(age)변수를 birth변수 이용해서 계산해야함! =2015-출생연도+1

3.연령대별 월급 평균표만들기할 때 ageg_income, 그룹으로 묶어서 새로운 데이터프레임으로 만들기

4.sex_income, 연령대별로 그룹짓고 그 그룹내에서 성별로 그룹짓기
연령대별로 구분하지 않고 나이 및 성별 월급 평균표 그래프만들 때,sex_age 성별 연령별 월급 평균표 만들기

5.welfare에 직업명 결합할 때, 원데이터(welfare)와 list_job에 code_job이라는 공통된 변수가 있다.

6.직업별 월급 상위10개 내림차순으로 정렬하기 위해 top10변수/ 월급하위10개 bottom10변수

7.이혼여부 변수 만들기:welfare$group_marriage
혼인상태변수: 1번:유배우,3번:이혼만 남기고 제외하고 다 빼기

8.지역코드 목록 만들기 / 지역코드만 있으니 데이터로 만들어서 기존 데이터(welfare)에
조인하기 위해 데이터 프레임형태로 만듬. list_region변수 / 지역명 순서 변수 만들기 order 변수

===========================================================================================

####데이터 세팅

원본 데이터불러오기: 연습용 프로젝트라 시스템으로인해 오류남을 인지할 것!

####파일 경로 easy_r 로 잡아주기
```{r, include=FALSE}
library(foreign)
library(dplyr)
library(ggplot2)
library(readxl)
```

```{r, fig.width=7, fig.height=5}

raw_welfare<-read.spss(file="c:\\easy_r\\Koweps_hpc10_2015_beta1.sav",to.data.frame = T)
welfare<-raw_welfare
```
####데이터 검토하기
head(welfare) 

tail(welfare)

View(welfare)

dim(welfare)

str(welfare)

summary(welfare)

####변수명 쉬운 단어로 변경하기
```{r, fig.width=7, fig.height=5}
welfare <- rename(welfare,
                  sex = h10_g3, # 성별
                  birth = h10_g4, # 태어난 연도
                  marriage = h10_g10, # 혼인 상태
                  religion = h10_g11, # 종교
                  income = p1002_8aq1, # 월급
                  code_job = h10_eco9, # 직종 코드
                  code_region = h10_reg7) # 지역 코드
```                
##데이터 분석 절차
1.변수 검토 및 전처리 단계에서 이상치 검토!하고 있으면 결측처리 2.변수간 관계 분석
#성별에 따른 월급차이
*필요변수: 성별, 월급(남자=1,여자=2)

##1-1.성별 변수 검토 및 전처리

```{r, fig.width=7, fig.height=5}


class(welfare$sex)
table(welfare$sex)
#이상치 결측 처리
welfare$sex<-ifelse(welfare$sex==9,NA,welfare$sex)
#결측치 확인
table(is.na(welfare$sex))

#성별 항목 이름 부여
welfare$sex<-ifelse(welfare$sex==1,"male","female")
table(welfare$sex)

qplot(welfare$sex)
```

##1-2.월급 변수 검토 및 전처리
```{r, fig.width=7, fig.height=5}
#1.변수 검토하기
class(welfare$income)
summary(welfare$income)
qplot(welfare$income)
#출력된 그래프를 보면 x축2500까지 있어서 0~1000사이의 데이터가 잘 표현되지 않음.-> xlim을 이용해서 설정 변경
qplot(welfare$income)+xlim(0,1000)
#2.전처리
summary(welfare$income)
welfare$income<-ifelse(welfare$income %in% c(0,9999),NA,welfare$income)
table(is.na(welfare$income))
```
#2.변수 간 관계 분석
##성별에 따른 월급차이 분석하기
```{r, fig.width=7, fig.height=5}

sex_income<-welfare %>% 
  filter(!is.na(income)) %>% 
  group_by(sex) %>% 
  summarise(mean_income=mean(income))
sex_income
#2.그래프 만들기
ggplot(data=sex_income, aes(x=sex,y=mean_income))+geom_col()
```


