09-9.지역별 연령대 비율-"노년층이 많은 지역은 어디일까?"
=======================
  
#### 활용된 데이터
* 2015년 10차 한국복지패널조사-조사설계서-가구용(beta1)
: 성별=23행 / 태어난 연도=24행 / 혼인상태=29행/ 종교=30행 / 월급=59행/지역= 10(5개권역),11(7개 권역)
* 2015년 10차 한국복지패널조사-조사설계서-가구용(beta1) :직종= 직종코드시트2


#### 만든 변수 정리: 언제 어떤 상황에서 왜 만들어졌는가.

1.sex_income: 성별에 따른 월급차이 분석해서 성별 월급 평균표를 만들 때,
전체에서 월급(income)만 필터링후, 성별로 그룹지어서 묶고 그 안에서 월급 평균을 산출하고 저장하기 위해서 만듬.

2.파생변수만들기:필요한 나이(age)변수를 birth변수 이용해서 계산해야함! =2015-출생연도+1

3.연령대별 월급 평균표만들기할 때 ageg_income, 그룹으로 묶어서 새로운 데이터프레임으로 만들기

4.sex_income, 연령대별로 그룹짓고 그 그룹내에서 성별로 그룹짓기
연령대별로 구분하지 않고 나이 및 성별 월급 평균표 그래프만들 때,sex_age 성별 연령별 월급 평균표 만들기

5.welfare에 직업명 결합할 때, 원데이터(welfare)와 list_job에 code_job이라는 공통된 변수가 있다.

6.직업별 월급 상위10개 내림차순으로 정렬하기 위해 top10변수/ 월급하위10개 bottom10변수

7.이혼여부 변수 만들기:welfare$group_marriage
혼인상태변수: 1번:유배우,3번:이혼만 남기고 제외하고 다 빼기

8.지역코드 목록 만들기 / 지역코드만 있으니 데이터로 만들어서 기존 데이터(welfare)에
조인하기 위해 데이터 프레임형태로 만듬. list_region변수 / 지역명 순서 변수 만들기 order 변수

===========================================================================================

####데이터 세팅

원본 데이터불러오기: 연습용 프로젝트라 시스템으로인해 오류남을 인지할 것!

####파일 경로 easy_r 로 잡아주기
```{r, include=FALSE}
library(foreign)
library(dplyr)
library(ggplot2)
library(readxl)
```

```{r, fig.width=7, fig.height=5}

raw_welfare<-read.spss(file="c:\\easy_r\\Koweps_hpc10_2015_beta1.sav",to.data.frame = T)
welfare<-raw_welfare
```
####데이터 검토하기
head(welfare) 

tail(welfare)

View(welfare)

dim(welfare)

str(welfare)

summary(welfare)

####변수명 쉬운 단어로 변경하기
```{r, fig.width=7, fig.height=5}
welfare <- rename(welfare,
                  sex = h10_g3, # 성별
                  birth = h10_g4, # 태어난 연도
                  marriage = h10_g10, # 혼인 상태
                  religion = h10_g11, # 종교
                  income = p1002_8aq1, # 월급
                  code_job = h10_eco9, # 직종 코드
                  code_region = h10_reg7) # 지역 코드
```                
##09-8.종교 유무에 따른 이혼율-"종교가 있는 사람들이 이혼을 덜 할까?"
##종교 변수 검토 및 전처리하기
##데이터 분석 절차
1.변수 검토 및 전처리 단계에서 이상치 검토!하고 있으면 결측처리 2.변수간 관계 분석

```{r, fig.width=7, fig.height=5}
#지역 변수 검토 및 전처리하기
#변수 검토하기
class(welfare$code_region)
table(welfare$code_region)

#전처리
# 지역 코드 목록 만들기
list_region <- data.frame(code_region = c(1:7),
                          region = c("서울",
                                     "수도권(인천/경기)",
                                     "부산/경남/울산",
                                     "대구/경북",
                                     "대전/충남",
                                     "강원/충북",
                                     "광주/전남/전북/제주도"))
list_region

# welfare에 지역명 변수 추가 
welfare <- left_join(welfare, list_region, id = "code_region")

welfare %>%
  select(code_region, region) %>%
  head

#3.파생변수 만들기-나이
welfare$age<-2018-welfare$birth+1
#파생변수 만들기-연령대
welfare<-welfare %>% 
  mutate(ageg=ifelse(age<30,"young",
                     ifelse(age<=59,"middle","old")))
table(welfare$ageg)
#1.지역별 연령대 비율표 만들기
region_ageg <- welfare %>%
  group_by(region, ageg) %>%
  summarise(n = n()) %>%
  mutate(tot_group = sum(n)) %>%
  mutate(pct = round(n / tot_group * 100, 2))

head(region_ageg)

#count() 함수 이용
region_ageg <- welfare %>%
  count(region, ageg) %>%
  group_by(region) %>%
  mutate(pct = round(n / sum(n) * 100, 2))
#2.그래프 만들기
ggplot(data = region_ageg, aes(x = region, y = pct, fill = ageg)) +
  geom_col() +
  coord_flip()

#3.노년층 비율 높은 순으로 막대 정렬하기
#노년층 비율 내림차순 정렬
list_order_old <- region_ageg %>%
  filter(ageg == "old") %>%
  arrange(pct)

list_order_old

# 지역명 순서 변수 만들기
order <- list_order_old$region
order
#order 변수 활용하여 그래프 그리기
ggplot(data = region_ageg, aes(x = region, y = pct, fill = ageg)) +
  geom_col() +
  coord_flip() +
  scale_x_discrete(limits = order)

#4.연령대 순으로 막대 색깔 나열하기
class(region_ageg$ageg)
levels(region_ageg$ageg)


```



